ladina.aff
FLAG num
# tüüpsõna gravis (vt gravis SFX 11006)
SFX 11106 N   5
SFX 11106 is  ior     .   is:comparativus is:masc
SFX 11106 is  ius     .   is:comparativus is:fem
SFX 11106 0   simus   .   is:superlativus is:masc
SFX 11106 0   sima    .   is:superlativus is:fem
SFX 11106 0   simum   .   is:superlativus is:neutr
# tüüpsõna fēlīx (ühelõpulised adjektiivid tegemata)
# tüüpsõna sapiēns


###### declinatio III
# 3. käändkond on -is lõppuga genitiivis, nominatiiv võib erineda, seega
# antakse nii nom, kui ka sellega kokkulangevad kategooriad sõnastikus (tihti
# nom, voc aga võib ka acc)

# konsonanttüvelised sõnad
# homo (masc) ja civitas (fem) tüüpsõna
# nom ja voc singular antakse eraldi sõnastikus
SFX 11301 N  10
SFX 11301 0  0    . is:gen is:sg
SFX 11301 is ī    . is:dat is:sg
SFX 11301 is em   . is:acc is:sg
SFX 11301 is e    . is:abl is:sg
SFX 11301 is ēs   . is:nom is:pl
SFX 11301 is um   . is:gen is:pl
SFX 11301 is ibus . is:dat is:pl
SFX 11301 is ēs   . is:acc is:pl
SFX 11301 is ibus . is:abl is:pl
SFX 11301 is ēs   . is:voc is:pl
# nom ja voc vormid singularis langevad kokku
SFX 11311   Y  2
SFX 11311   0  0  .   is:nom is:sg
SFX 11311   0  0  .   is:voc is:sg

# konsonanttüveline tempus (neutr) tüüpsõna
# nom, acc ja voc singular antakse eraldi sõnastikus
SFX 11302 N  9
SFX 11302 0  0    . is:gen is:sg
SFX 11302 is ī    . is:dat is:sg
SFX 11302 is e    . is:abl is:sg
SFX 11302 is a    . is:nom is:pl
SFX 11302 is um   . is:gen is:pl
SFX 11302 is ibus . is:dat is:pl
SFX 11302 is a    . is:acc is:pl
SFX 11302 is ibus . is:abl is:pl
SFX 11302 is a    . is:voc is:pl
# nom ja voc vormid singularis langevad kokku
SFX 11312 Y  3
SFX 11312 0  0  .   is:nom is:sg
SFX 11312 0  0  .   is:acc is:sg
SFX 11312 0  0  .   is:voc is:sg

# segatüüpi hostis (masc) ja urbs (fem) tüüpsõnad
# nom ja voc sg antakse eraldi sõnastikus (need langevad kokku)
SFX 11303 N  10
SFX 11303 0  0    . is:gen is:sg
SFX 11303 is ī    . is:dat is:sg
SFX 11303 is em   . is:acc is:sg
SFX 11303 is e    . is:abl is:sg
SFX 11303 is ēs   . is:nom is:pl
SFX 11303 is ium  . is:gen is:pl
SFX 11303 is ibus . is:dat is:pl
SFX 11303 is ēs   . is:acc is:pl
SFX 11303 is ibus . is:abl is:pl
SFX 11303 is ēs   . is:voc is:pl
# nom ja voc vormid singularis langevad kokku
SFX 11313 Y  2
SFX 11313 0  0  .   is:nom is:sg
SFX 11313 0  0  .   is:voc is:sg

# segatüüpi tempus (neutr) tüüpsõna
# nom, acc ja voc singularis antakse sõnastikus eraldi
SFX 11304 N  9
SFX 11304 0  0    . is:gen is:sg
SFX 11304 is ī    . is:dat is:sg
SFX 11304 is e    . is:abl is:sg
SFX 11304 is a    . is:nom is:pl
SFX 11304 is ium  . is:gen is:pl
SFX 11304 is ibus . is:dat is:pl
SFX 11304 is a    . is:acc is:pl
SFX 11304 is ibus . is:abl is:pl
SFX 11304 is a    . is:voc is:pl
# nom, acc ja voc vormid singularis langevad kokku
SFX 11314 Y  3
SFX 11314 0  0  .   is:nom is:sg
SFX 11314 0  0  .   is:acc is:sg
SFX 11314 0  0  .   is:voc is:sg


# i-tüvelised substantiivid
# tüüpsõna turris (fem)
# nom ja voc sg on sõnastikus antud
SFX 11305 N  10
SFX 11305 0  0    . is:gen is:sg
SFX 11305 is ī    . is:dat is:sg
SFX 11305 is im   . is:acc is:sg
SFX 11305 is ī    . is:abl is:sg
SFX 11305 is ēs   . is:nom is:pl
SFX 11305 is ium  . is:gen is:pl
SFX 11305 is ibus . is:dat is:pl
SFX 11305 is ēs   . is:acc is:pl
SFX 11305 is ibus . is:abl is:pl
SFX 11305 is ēs   . is:voc is:pl
# nom ja voc vormid singularis langevad kokku
SFX 11315  Y  2
SFX 11315  0  0  .   is:nom is:sg
SFX 11315  0  0  .   is:voc is:sg

# tüüpsõna mare (neutr) ning al- ja ar-lõpulised kesksoost i-tüvelised
# terve nom sg sõna on sõnastikus antud tüveks
SFX 11306  N            5
SFX 11306  0  0         .     is:nom is:sg
SFX 11306  0  0         .     is:acc is:sg
SFX 11306  0  0         .     is:voc is:sg
SFX 11306  e  0/1,11307 e
SFX 11306  0  0/1,11307 [^e]
# ülejäänud käänded langevad kokku (tüvelõpuline e kaob)
SFX 11307 N 9
SFX 11307 0 is   . is:gen is:sg
SFX 11307 0 i    . is:dat is:sg
SFX 11307 0 i    . is:abl is:sg
SFX 11307 0 ia   . is:nom is:pl
SFX 11307 0 ium  . is:gen is:pl
SFX 11307 0 ibus . is:dat is:pl
SFX 11307 0 ia   . is:acc is:pl
SFX 11307 0 ibus . is:abl is:pl
SFX 11307 0 ia   . is:voc is:pl

###### declinatio IV
# 4. käändkond on -ūs lõppuga genitiivis, aga kuna sõnatüvi on sama,
# kasutatakse praegu sõnastikus nominatiivis vormi
SFX 11400 Y   24
SFX 11400 us us   . is:nom is:sg
SFX 11400 us ūs   . is:gen is:sg
SFX 11400 us uī   . is:dat is:sg
SFX 11400 us um   . is:acc is:sg
SFX 11400 us ū    . is:abl is:sg
SFX 11400 us us   . is:voc is:sg
SFX 11400 us ūs   . is:nom is:pl
SFX 11400 us uum  . is:gen is:pl
SFX 11400 us ibus . is:dat is:pl
SFX 11400 us ūs   . is:acc is:pl
SFX 11400 us ibus . is:abl is:pl
SFX 11400 us ūs   . is:voc is:pl
SFX 11400 ū  ū    . is:nom is:sg
SFX 11400 ū  ūs   . is:gen is:sg
SFX 11400 ū  ū    . is:dat is:sg
SFX 11400 ū  ū    . is:acc is:sg
SFX 11400 ū  ū    . is:abl is:sg
SFX 11400 ū  ū    . is:voc is:sg
SFX 11400 ū  ua   . is:nom is:pl
SFX 11400 ū  uum  . is:gen is:pl
SFX 11400 ū  ibus . is:dat is:pl
SFX 11400 ū  ua   . is:acc is:pl
SFX 11400 ū  ibus . is:abl is:pl
SFX 11400 ū  ua   . is:voc is:pl


###### declinatio V
# 5. käändkond on -ēi lõppuga genitiivis, aga kuna sõnatüvi on sama,
# genitiivi ja daativi puhul on -e- pikk siis, kui sellele eelneb vokaal
SFX 11500 Y 14
SFX 11500 0  0   .         is:nom is:sg
SFX 11500 ēs ēī  [aoeuiy]  is:gen is:sg
SFX 11500 ēs eī  [^aoeuiy] is:gen is:sg
SFX 11500 ēs ēī  [aoeuiy]  is:dat is:sg
SFX 11500 ēs eī  [^aoeuiy] is:dat is:sg
SFX 11500 ēs em  .         is:acc is:sg
SFX 11500 ēs ē   .         is:abl is:sg
SFX 11500 0  0   .         is:voc is:sg
SFX 11500 0  0   .         is:nom is:pl
SFX 11500 ēs ērum .        is:gen is:pl
SFX 11500 ēs ēbus .        is:dat is:pl
SFX 11500 0  0   .         is:acc is:pl
SFX 11500 ēs ēbus .        is:abl is:pl
SFX 11500 0  0   .         is:voc is:pl
